臺灣新竹地方法院刑事判決
　　　　　                            111年度易緝字第9號
公  訴  人  臺灣新竹地方檢察署檢察官
被      告  許興仙


上列被告因竊盜案件，經檢察官提起公訴（109年度偵字第2957
號），被告於本院準備程序中，就被訴事實為有罪之陳述，經本
院告知被告簡式審判之旨，並聽取檢察官及被告之意見後，進行
簡式審判程序，並判決如下：
    主  文
許興仙共同犯加重竊盜罪，處有期徒刑陸月，如易科罰金，以新
臺幣壹仟元折算壹日。
    事  實
一、許興仙與李巍、陳興宏（李巍、陳興宏部分業經本院另以10
    9年度易字第612號審結）基於共同意圖為自己不法之所有之
    犯意聯絡，於民國109年2月8日凌晨1時35分許，駕駛車牌號
    碼00-0000號自小客車至新竹市○○區○○○街00巷00號附近後，
    由李巍、陳興宏下車步行至上址4 樓（屋內共有四個房間，
    但依李巍及陳興宏之說法其等並無法識別上開房間為認識的
    一群人住在一起，或是分租給不認識的人的分租套房），先
    以不詳方式進入屋內陸子豪所承租之房間，竊得陸子豪所有
    之空氣玩具槍2把( 價值共新臺幣【下同】1萬500元) ，隨
    後先由李巍拿取竊得之空氣玩具槍兩把下樓放回車上，陳興
    宏又承續同一犯意再開啟屋內藍玉暖所承租之房間，竊得房
    間內之現金20萬元，得手後旋即下樓搭乘上開車輛離去。
二、案經藍玉暖訴由新竹市警察局第三分局報請臺灣新竹地方檢
    察署檢察官偵查起訴。
    理  由
壹、程序部分：
    本件被告許興仙所犯之罪，係死刑、無期徒刑、最輕本刑為
    3年以上有期徒刑以外之罪，且非高等法院管轄第一審案件
    ，被告於本院準備程序中，先就被訴事實為有罪之陳述，經
    告知簡式審判程序之旨，並聽取檢察官及被告之意見後，本
    院裁定進行簡式審判程序，是本件之證據調查，依刑事訴訟
    法第273條之2規定，不受同法第159條第1項、第161條之2、
    第161條之3、第163條之1及第164條至第170條規定之限制，
    合先敘明。
貳、實體部分：
一、上開犯罪事實，業據被告許興仙於偵查中、本院準備程序及
    審理時均自白認罪之供述不諱，並與共同被告李巍、陳興宏
　　於偵查中、本院準備程序及審理時之供述、及證人陸子豪、
    證人即告訴人藍玉暖於警詢時之證述大致相符，且有新竹市
    警察局第三分局搜索扣押筆錄、扣押物品目錄表各1份、遭
    竊現場照片15張、監視器影像畫面翻拍照片11張、監視器影
    像光碟3片、刑案現場照片13張、3P-9380號自小客車行車軌
    跡、共同被告李巍所使用0000000000號行動電話之行動上網
    數據資料、車輛詳細資料報表(車牌號碼：00-0000號)各1份
    及被告許興仙所使用之0000000000號行動電話之申登人資料
    及雙向通聯1份在卷可佐，綜上，足認被告任意性之自白有
    與之相符之證據佐證之，應認自白與事實相符。從而，本案
    事證明確，被告上開犯行，洵堪認定，均應依法論科。
二、論罪科刑：　　　　
（一）核被告許興仙所為，係犯刑法第321條第1項第1款、第4款
      之加重竊盜罪。被告許興仙與共同被告李巍、陳興宏所為
      上開竊取陸子豪所有之空氣玩具槍2把犯行間，具有犯意
      聯絡及行為分擔，應論以共同正犯。
（二）爰以行為人之責任為基礎，審酌被告素行不佳，猶不思循
      正當途徑獲取所需，意圖不勞而獲，恣意為本案加重竊盜
      犯行，顯然欠缺對他人財產權之尊重，毫無法治觀念，所
      為實不足取，竊取之財物迄未歸還各該被害人，被告復未
      與各該被害人達成和解或賠償其損害等節，兼衡被告犯後
      終能坦承犯行之態度，被告於本院審理中自陳所受教育程
      度為國中畢業，入監前從事高壓電塔工作，經濟狀況普通
      等一切情狀，量處如主文所示之刑，並諭知易科罰金之折
      算標準。
三、不予宣告沒收之說明：
    按犯罪所得，屬於犯罪行為人者，沒收之，刑法第38條之1
    第1項前段定有明文。又按共同正犯之犯罪所得，沒收或追
    徵，應就各人所分得之數額分別為之；先前對共同正犯採連
    帶沒收犯罪所得之見解，已不再援用及供參考（最高法院10
    4年第13次刑事庭會議決議意旨參照），此為終審機關近來
    一致之見解。所謂各人「所分得」，係指各人「對犯罪所得
    有事實上之處分權限」，法院應視具體個案之實際情形而為
    認定：倘若共同正犯各成員內部間，對於不法利得分配明確
    時，固應依各人實際分配所得沒收；然若共同正犯成員對不
    法所得並無處分權限，其他成員亦無事實上之共同處分權限
    者，自不予諭知沒收；至共同正犯各成員對於不法利得享有
    共同處分權限時，則應負共同沒收之責（最高法院104年度
    台上字第3937號判決、105年度台上字第3282號判決意旨參
    照）。查被告與共同被告陳興宏所竊取之空氣玩具槍2把(價
    值共1萬500元)及現金20萬元，均由共同被告陳興宏自己取
    得，業據被告及共同被告陳興宏於原審供述明確(見109年度
    易字第612號卷第402頁），被告既無處分權限，爰不於被告
    所涉罪名主文項下宣告沒收，附此敘明。
據上論斷，應依刑事訴訟法第273條之1第 1項、第299條第1項前
段，判決如主文。
本案經檢察官張瑞玲提起公訴，檢察官黃嘉慧到庭執行職務。
中　　華　　民　　國　　111 　年　　6 　　月　　20　　日
                  刑事第十庭  法  官  李毓華
以上正本證明與原本無異。
如不服本判決應於收受本判決後20日內向本院提出上訴書狀，上
訴書狀應敘述具體理由。上訴書狀未敘述上訴理由者，應於上訴
期間屆滿後20日內補提理由書狀於本院(均須按他造當事人之人
數附繕本)「切勿逕送上級法院」。告訴人或被害人如對於本判
決不服者，應具備理由請求檢察官上訴，其上訴期間之計算係以
檢察官收受判決正本之日期為準。
中　　華　　民　　國　　111 　年　　6 　　月　　22　　日
                              書記官  劉文倩

附錄本案所犯法條：
中華民國刑法第321條
犯前條第1 項、第2 項之罪而有下列情形之一者，處6 月以上5
年以下有期徒刑，得併科50萬元以下罰金：
一、侵入住宅或有人居住之建築物、船艦或隱匿其內而犯之。
二、毀越門窗、牆垣或其他安全設備而犯之。
三、攜帶兇器而犯之。
四、結夥三人以上而犯之。
五、乘火災、水災或其他災害之際而犯之。
六、在車站、港埠、航空站或其他供水、陸、空公眾運輸之舟、
    車、航空機內而犯之。
前項之未遂犯罰之。